臺灣苗栗地方法院民事裁定　　　　　　　93年度聲字第521號
　　聲　請　人　丙○○
　　　　　　　　財團法人祭祠公業敬天懷祖神明聖母古氏家族
　　　　　　　　基金會
　　　　　　　　西園坊食品有限公司
　　上　一　人
　　法定代理人　丙○○
　　聲　請　人　乙○○
　　　　　　　　理清企業有限公司
　　上　一　人
　　法定代理人　戊○○
　　聲　請　人　禮英企業股份有限公司
　　法定代理人　乙○○
上列聲請人聲請停止執行事件，本院裁定如下：
    主      文
聲請駁回。
聲請程序費用由聲請人負擔。
    理      由
一、本件聲請人意旨略以：聲請人前曾聲請停止強制執行，經鈞
    院以93年度聲字第365 號裁定駁回聲請在案。聲請人以前呈
    完全相同之事實理由，即主張聲請人丙○○非借款人、債務
    人、保證人及抵押人，本院民事執行處涉嫌故意登載不實事
    項於公文書，聲請人已提起第三人異議之訴，為此聲請停止
    本院88年度執字第1385號強制執行事件等語。
二、強制執行程序開始後，除法律另有規定外，不停止執行。有
    回復原狀之聲請，或提起再審或異議之訴，或對於和解為繼
    續審判之請求，或提起宣告調解無效之訴、撤銷調解之訴，
    或對於許可強制執行之裁定提起抗告時，法院因必要情形或
    依聲請定相當並確實之擔保，得為停止強制執行之裁定，強
    制執行法第18條定有明文。又按強制執行法第18條規定第三
    人提起執行異議之訴時，不停止強制執行，但法院因必要情
    形或命當事人提出相當確實擔保而為停止強制執行之裁定者
    ，不在此限。則有無停止強制執行之必要，自以事實審之原
    法院酌量情形隨時裁定為宜。又所謂必要情形，固由法院依
    自由裁量定之。然法院為此決定，應就回復原狀之聲請，或
    再審之訴，或異議之訴，或抗告，在法律上是否顯無理由，
    以及如不停止執行，將來是否難於回復執行前之狀態等各情
    形予以斟酌（最高法院51年台聲字第30號、69年台抗字第
    577 號裁定意旨可參）。查本件聲請人雖提起第三人異議之
    訴，經本院以93年度重訴字第96號受理在案，惟第三人異議
    之訴，係指依強制執行法第15條之規定，第三人就執行標的
    物有足以排除強制執行之權利者，得於強制執行程序終結前
    ，向執行法院對債權人提起異議之訴。如債務人亦否認其權
    利時，並得以債務人為被告。惟查，聲請人所提起之第三人
    異議之訴，並未主張就執行標的物有何足以排除強制執行之
    權利之原因事實，僅主張司法院長期長年包庇縱容教唆法官
    竄改法庭筆錄、綁架擄人勒贖侵害原告之憲法財產權等，依
    法請求損害賠償，請求竹南信用合作社賠償新台幣（下同）
    20億元，司法院賠償5 億元，魏早炳、甲○○、丁○○○律
    師各賠償1.2 億元，法官王銘勇等四人應賠償3500萬元等情
    ，業經本院調閱前開卷宗核閱無誤，是聲請人主張之前開原
    因事實及聲明，顯與強制執行法第15條所規定之第三人異議
    之訴之要件不符，在法律上顯無理由，本院斟酌前開情形，
    認聲請人雖提起第三人異議之訴，惟本院88年度執字第1385
    號強制執行事件並無停止強制執行之必要，是聲請人之聲請
    ，為無理由，應予駁回。
四、依強制執行法第30條之1 、民事訴訟法第95條、第78條，裁
    定如主文。
中   華   民   國　　94年     1    月      13         日
                       民事庭法　　　官    曾明玉
正本係照原本作成
如不服本裁定應於送達後十日內向本院提出抗告狀，並繳納抗告
費新臺幣1000元。
中   華   民   國　　94年     1    月      13         日
                              法院書記官    林美鳳
